【裁判字號】    95,聲,1219
【裁判日期】    950628
【裁判案由】    發還擔保金
【裁判全文】
臺灣板橋地方法院民事裁定              95年度聲字第1219號
聲  請  人
即  債權人  花蓮區中小企業銀行股份有限公司
法定代理人  丁○○
代  理  人  丙○○
相  對  人
即  債務人  汪世琰即泰剛齒輪企業社
            乙○○
            甲○○
上列聲請人聲請發還擔保金事件，本院裁定如下：
    主  文
聲請人於本院九十一年度存字第一九○四號擔保提存事件一案所
提存之擔保物交通銀行開發金融債券第十六期第十四次五年期債
票，面額新臺幣壹拾萬元券壹張（票號ＮＱ○○○二二四）准予
發還。
聲請程序費用由相對人連帶負擔。
    理  由
一、按訴訟終結後，供擔保人證明已定20日以上之期間，催告受
    擔保利益人行使權利而未行使者，或法院依供擔保利益人之
    聲請，通知受擔保利益人於一定期間內行使權利並向法院為
    行使權利之證明而未證明者，法院應依供擔保人之聲請，以
    裁定命返還其提存物或保證書，民事訴訟法第104條第1項第
    3款定有明文，依同法第106條之規定，於其他依法令供訴訟
    上之擔保者，亦準用之。
二、本件聲請意旨略以：聲請人與相對人間因借款及連帶保證債
    務事件，前依本院91年度裁全字第3547號民事裁定，提供如
    主文第1 項所示之擔保物後，聲請就相對人之財產予以假扣
    押在案。茲因聲請人已撤回本院91年度執全字第1886號假扣
    押強制執行，並向本院聲請催告相對人行使權利，經本院以
    93年度聲字第2667號發函通知相對人在案，迄今其所定21日
    之期間應已屆滿，而相對人仍未行使權利，為此提出本院91
    年度裁全字第3547號民事裁定、本院91年度存字第1904號提
    存書、民國 (下同) 93 年2月10日板院通91執全梅字第1886
    號囑託塗銷查封登記書、94年1 月19日板院通民立93年度聲
    字第2667號函等影本各1 份為證，依法聲請發還擔保金等語
    。
三、經查聲請人前開主張，業據其提出上開證據為證，並經本院
    依職權調閱本院91年度裁全字第3547號假扣押保全程序暨執
    行卷、91年度存字第1904號擔保提存卷、93年度聲字第2667
    號聲請催告行使權利卷核閱屬實，復有臺灣臺中地方法院95
    年3 月27日中院慶文字第0950000395號函、臺灣桃園地方法
    院95年6 月22日桃院木民科字第0950016233號函、臺灣花蓮
    地方法院95年6月21日花院明文字第0950000484號函各1紙及
    本院民事紀錄科查詢表4 紙在卷為證，聲請人之聲請意旨核
    與民事訴訟法第104條第1項第3款規定相符，應予准許。
四、爰依民事訴訟法第95條、第78條、第85條第2 項，裁定如主
    文。
中    華    民    國    95    年    6     月    28    日
                  民事第三庭    法  官  邱育佩
以上正本證明與原本無異。
如對本裁定抗告，須於裁定送達後10日內向本院提出抗告狀，並
應繳納抗告裁判費新臺幣1,000元。
中    華    民    國    95    年    6     月    28    日
                                書記官  王苑琦


司法院資訊處製作；財團法人民間司法改革基金會備份。
